【裁判字號】    98,上易,2391
【裁判日期】    980929
【裁判案由】    竊盜
【裁判全文】
臺灣高等法院刑事判決                98年度上易字第2391號
上  訴  人
即  被  告  乙○○
上列上訴人因竊盜案件，不服臺灣臺北地方法院中華民國98年4
月20日98年度易字第528號第一審判決（起訴案號：臺灣臺北地
方法院檢察署98年度偵字第3652號），提起上訴，本院判決如下
：
    主    文
上訴駁回。
    理    由
壹、按不服地方法院之第一審判決而上訴者，須提出上訴書狀，
    並應敘述具體理由，為上訴必備之程式。其所提出之書狀未
    敘述上訴理由，或僅曾以言詞陳述上訴理由者，均應於上訴
    期間屆滿後20日內補提理由書於第一審法院。第一審法院經
    形式審查，認逾期未補提上訴理由者，應定期間先命補正；
    逾期未補正者，為上訴不合法律上之程式，應以裁定駁回。
    刑事訴訟法第350條第1項、第361條、第362條及第367條分
    別定有明文。職是，上訴人雖已提出上訴理由，惟所提非屬
    具體理由者，應由第二審法院以上訴不合法律上之程式或不
    合上訴之法定要件，判決駁回。所謂具體理由者，必係依據
    卷內既有訴訟資料或提出新事證，指摘或表明第一審判決有
    何採證認事、用法或量刑等足以影響判決本旨之不當或違法
    ，而構成應予撤銷之具體事由，始克當之。例如，依憑證據
    法則者，應具體指出所採證據何以不具證據能力；或依憑卷
    證資料，應明確指出所為證據證明力之判斷如何違背經驗或
    論理法則。反之，僅泛言原判決認定事實錯誤、違背法令、
    量刑失之過重或輕縱，而未依上揭意旨指出具體事由；或形
    式上雖已指出具體事由，然該事由縱使屬實，亦不足以認為
    原判決有何不當或違法者。例如，對不具有調查必要性之證
    據，法院未依聲請調查亦未說明理由；或援用證據不當，但
    除去該證據仍應為同一事實之認定，均難謂係具體理由，俾
    與第二審上訴制度旨在請求第二審法院撤銷、變更第一審不
    當或違法之判決，以實現個案救濟之立法目的相契合，並節
    制濫行上訴（參照最高法院97年度臺上字第892號、第3267
    號、第3992號、第4252號刑事判決）。再者，上訴書狀已記
    載理由，並有具體之敘述時，其上訴既屬合法，第二審法院
    應就其理由之是否可取，為實體之審理及判斷。如認其上訴
    書狀雖記載理由，然未具體敘述時，則無須再命補正，可逕
    認其上訴不合法，以判決駁回之（參照最高法院97年度臺上
    字第4475號刑事判決）。
貳、原審判決略以：被告乙○○與林煜洲、李承翰及何宇軒等4
    人，共同意圖為自己不法之所有，謀議前往便利商店，由何
    宇軒、林煜洲及李承翰以買東西為由，藉故支開看守櫃臺之
    店員，被告乙○○則趁機竊取櫃臺內現金。渠等於民國97年
    12月15日4時50分許，前往臺北市○○區○○路14號之甲○
    ○○內，何宇軒、林煜洲及李承翰依計畫向店員謝志昌佯稱
    欲購買1箱啤酒，引誘謝志昌離開櫃臺、進入倉庫取酒，被
    告乙○○即趁隙進入櫃臺後方，徒手竊取櫃臺抽屜內之現金
    新臺幣（下同）6千元，得手後旋即逃逸，所得之6千元贓款
    ，則以被告乙○○分得3千元，林煜洲、何宇軒及李承翰各
    分得1千元之方式朋分花用。嗣經謝志昌報警，經警調閱上
    址甲○○○內監視影像，始循線查悉上情。案經臺北市政府
    警察局文山第二分局報告臺灣臺北地方法院檢察署檢察官偵
    查起訴等事實。業據被告乙○○於原審法院98年4月6日審理
    時坦承不諱，核與證人即被害人謝志昌於警詢時證述（參照
    偵查卷第22頁至第23頁）、共犯何宇軒於原審本院98年3月
    16 日行準備程序及審理時供述、共犯林煜洲與李承翰於本
    院98年4月6日審理時之供述情節相符。復有監視影像翻拍照
    片5張在卷可稽（參照偵查卷第24頁至第25頁）。準此，被
    告乙○○犯刑法第321條第1項第4款之結夥三人以上竊盜罪
    堪以認定。爰審酌被告乙○○年輕體健，不思循合法正當途
    徑獲致財物，竟貪圖小利而共同行竊，影響社會治安，價值
    觀顯有偏差，且對於被害人造成損害，迄今尚未賠償。有鑒
    於犯後坦承犯行，非無悔意，兼衡其生活狀況、品行、智識
    程度，犯罪動機及手段等情狀，量處有期徒刑8月。職是，
    本院認原審已詳敘其所憑證據、認定理由及量刑依據。自形
    式上觀察，原判決無認定事實錯誤、量刑瑕疵或違背法令之
    情形，核其認事用法，並無違誤，量刑堪稱妥適。
參、本件上訴人即被告乙○○不服原判決提起上訴，其98年9月7
    日刑事上訴狀理由略以：被告乙○○已坦承犯行，雖因另案
    服刑中，致未能與被害人協商和解事宜，然被告乙○○實已
    經深感悔悟，願意賠償被害人損失，請求從輕量刑，為此提
    起上訴云云。經查：本件被告上訴意旨，僅泛言原判決量刑
    失之過重云云，並未指摘原審判決有何不當或違法之情形實
    際存在，核其內容非屬具體之上訴理由甚明。是被告上訴理
    由未能依卷內既有訴訟資料或提出新事證，指摘或表明第一
    審判決有何採證認事、用法等足以影響判決本旨之不當或違
    法，而構成應予撤銷之事由，自非屬得上訴第二審之具體理
    由。再者，本院自形式上以觀，認原審判決認事用法並無違
    法或不當，既如前述。揆諸首揭說明，被告提起第二審上訴
    不合法律上程式，爰不經言詞辯論以判決駁回之。
據上論斷，應依刑事訴訟法第367條前段、第372條，判決如主文
中    華    民    國    98    年    9    月    29    日
                  刑事第五庭  審判長法  官  高明哲
                                    法  官  劉秉鑫
                                    法  官  林洲富
以上正本證明與原本無異。
不得上訴。
                                    書記官  楊秋鈴
中    華    民    國    98    年    9     月    30    日


司法院資訊處製作；財團法人民間司法改革基金會備份。
